臺灣高雄地方法院刑事判決　　　　　　　　　　　　　　九十一年度簡字第一六號
　　公　訴　人　臺灣高雄地方法院檢察署檢察官
　　被　　　告　丙○○
右列被告因偽造文書案件，經檢察官提起公訴（九十一年度偵字第二○八號），於本
院訊問後自白犯罪，本院認宜以簡易判決處刑，逕行判決如左：
        主  文
丙○○行使變造國民身分證，足以生損害於他人，處拘役伍拾日，如易科罰金，以參
佰元折算壹日，緩刑貳年。
        事實及理由
一、按檢察官依通常程序起訴之案件，經法院訊問，被告自白犯罪，認為宜以簡易判
    決處刑者，得不經通常審判程序，逕以簡易判決處刑，刑事訴訟法第四百四十九
    條第二項定有明文。本件被告於本院訊問後自白起訴犯罪事實不諱，本院認宜以
    簡易判決處刑，爰依首揭規定，不經通常審判程序，逕以簡易判決處刑，合先敘
    明。
二、本件犯罪事實、證據除引用檢察官起訴書之記載外，並補充如下：
（一）犯罪事實部分：
      緣丙○○為謀生而欲至舞廳服務，為隱瞞實際年齡，而向不知情胞妹乙○○借
      得身分證後，先影印後再貼上自己半身相片復行影印，予以變造，足以生損害
      於乙○○及戶政機關對國民身分證明文件管理之正確性於八十六年間，前往位
      於高雄市前金區○○○路時一號四樓之「君國視聽歌唱城」應徵伴唱服務人員
      ，並將前開所變造之身分證交予君國視聽歌唱城不知情之會計小姐甲○○在人
      事（員工）資料卡上登載乙○○之年籍、身分證字號及住所等資料，並將前開
      變造之身分證影印正、反面貼於前開資料卡上，並將該人事資料卡交予君國視
      聽歌唱城之會計人員而行使該人事資料文書，使君國視聽歌唱城誤信為丙○○
      為乙○○本人而加以僱用，足以生損害於君國視聽歌唱城對於人事資料管理之
      正確性及乙○○，嗣經君國視聽歌唱城於八十七年間申報八十六年度之營利事
      業所得稅，經財政部高雄市國稅局苓雅稽徵所通知乙○○補繳八十六年度綜合
      所得稅四千八百元，經乙○○提出告訴君國視聽歌唱城逃漏稅捐，始循線查悉
      前情。
（二）理由部分：
      右揭事實，業據被告丙○○於檢察官偵查中及本院審理時自白犯行不諱，核與
      告訴人乙○○指述相符，復有即君國視聽歌唱城之負責人韓淑雯及會計甲○○
      在庭證述明確。並有人事（員工）資料卡二紙（上貼有乙○○之身分證正反面
      影本）、八十六年度員工薪資表影本一紙在卷可憑。
三、按影本與原本可有相同之效果，如將原本予以影印後，將影本之部分內容竄改，
    重加影印，其與無制作權人將其原本竄改，作另一表示其意思者無異，應成立變
    造文書罪（最高法院七十三年台上字第三八八五號判例參照）。又國民身分證係
    國家發給人民作為身分識別之用，係表彰個人身分之文書，屬刑法第二百十二條
    所稱之特種文書，被告將前揭影本內容有關相片部分換貼竄改持以應徵，自足生
    損害於「君國視聽歌唱城」聘僱員工之正確性及戶政機關對身分證管理之正確性
    ，是核被告所為，係犯刑法第二百十六條、第二百十二條行使變造特種文書罪。
    其所為之變造特種文書之低度行為，為行使之高度行為所吸收，不另論罪。爰審
    爰審酌被告係因家用需錢孔急始誤蹈法網，犯罪動機尚非重大，其雖冒用至親名
    義應徵工作，然係憑一己勞力賺取薪資，且告訴人乙○○事後亦陳稱不願追究，
    及對於告訴人乙○○所生之損害，及被告犯後在庭態度良好等一切情狀，量處刑
    如主文所示。又被告行為後，刑法第四十一條業已於九十年一月四日修正，並於
    九十年一月十日經總統公布，於九十年一月十二日生效，修正前刑法第四十一條
    係規定：犯最重本刑為三年以下有期徒刑以下刑之罪，而受六月以下有期徒刑或
    拘役之宣告，因身體、教育、職業或家庭之關係，執行顯有困難，得以一元以上
    三元以下折算一日，易科罰金之規定，修正後則規定：犯最重本刑為五年以下有
    期徒刑以下之刑之罪，而受六個月以下有期徒刑或拘役之宣告，因身體、教育、
    職業、家庭之關係或其他正當事由，執行顯有困難者，得以一元以上三元以下折
    算一日，易科罰金。但確因不執行所宣告之刑，難收矯正之效，或難以維持法秩
    序者，不在此限。經新舊法比較，修正之新法並無不利於被告，依刑法第二條第
    一項前段之規定，應適用裁判時之新法，併予諭知易科罰金之折算標準。末查，
    被告前未曾受有期徒刑以上刑之宣告，此有臺灣高等法院被告全國前案紀錄表附
    卷可稽，其因一時失慮，致罹刑典，事後坦承犯行，深具悔意，經此偵、審程序
    及刑之宣告後，應知警惕而無再犯之虞，本院因認暫不執行其刑為當，予以宣告
    緩刑二年，用啟自新，並觀後效。至被告變造之乙○○之國民身分證影本，因被
    告供陳換貼身分證影本已丟棄，為免執行無益，爰不予宣告沒收，另交予君國視
    聽歌唱城再重新影印後之影本部分，則因已交付予君國視聽歌唱城，非被告所有
    ，亦不為沒收之諭知，附此敘明。
四、據上論斷，應依刑事訴訟法第四百四十九條第一項前段、第三項、第四百五十四
    條第二項、第四百五十五條之一第二項，刑法第二條第一項前段、第二百十六條
    、第二百十二條、第四十一條第一項、第七十四條第一款，罰金罰鍰提高標準條
    例第一條前段、第二條，逕以簡易判決處刑如主文。
    。
五、本件被告不得上訴，公訴人如不服本判決，則應於收受判決正本送達之翌日起十
    日內，向本庭提出上訴狀。
中      華      民      國    九十一    年      六      月      四      日
                                 臺灣高雄地方法院刑事第四庭
                                       法 官  程克琳
右正本證明與原本無異。
如不服本判決，公訴人應於判決送達後十日內，向本院提出上訴狀。
                                       書記官  梁瑜玲
中    華    民    國      九十一      年      六      月      六      日
【附錄本件論罪科刑法條】
刑法第二百十二條：
偽造、變造護照、旅券、免許證、特許證及關於品行、能力服務或其他相類之證書、
介紹書，足以生損害於公眾或他人者，處一年以下以有期徒刑、拘役或三百元以下罰
金。
刑法第二百十六條：
行使第二百十條至第二百十五條之文書者，依偽造、變造文書或登載不實事項或使登
載不實事項之規定處斷。
